【裁判字號】    88,訴,3319
【裁判日期】    890229
【裁判案由】    遷讓房屋
【裁判全文】
臺灣臺中地方法院民事判決  八十八年度訴字第三三一九號
    原      告  丙○○
    訴訟代理人  丁○○
    被      告  乙○○
    訴訟代理人  甲○○
右當事人間遷讓房屋事件，本院判決如左：
    主      文
原告之訴及假執行之聲請均駁回。
訴訟費用由原告負擔。
    事      實
甲、原告方面：
  一、聲明：被告應將坐落台中市○○區○○段一七四地號土地上建物，即建號一六
      ０六號、一六一二號，門牌號碼福瑞街三七號十六樓之一號、福瑞街二七巷十
      二號地下一層之一  (下稱系爭建物)，遷讓歸還原告，及為以供擔保為條件之
      假執行宣告。
  二、陳述：原告於民國八十八年八月十六日，向鈞院以拍賣方式承買坐落台中市○
      ○區○○段一七四地號土地及其上如聲明所示之建物，業經繳清價款及發給權
      利移轉證書，詎被告無權占用上開房屋，為此依民法第七百六十七條規定請求
      判決如聲明所示。
  三、證據：提出權利移轉證書、所有權狀、門牌證明書、存證信函、房屋租賃契約
      書等件為證。
乙、被告方面：
  一、聲明：駁回原告之訴。
  二、陳述：系爭建物係被告向訴外人張登財承租而來，依民法第四百二十五條之規
      定，租賃關於對於受讓人即原告仍繼續存在。
  三、證據：提出租賃契約書、不起訴處分書各乙紙為證。
丙、本院依聲請調閱台灣台中地方法院檢察署八十六年度偵字第一三三一號偵查卷宗
    、台灣台中地方法院八十六年度易字第二三九四號刑事案件全卷。
    理      由
一、原告主張其於民國八十八年八月十六日，以拍賣方式取得坐落台中市○○區○○
    段一七四地號土地及其上建物之所有權，因被告無權占用上開建物，為此依民法
    第七百六十七條規定提起本訴。被告則以系爭房屋係伊向訴外人張登財承租，租
    賃關於對於受讓人即原告仍繼續存在等語置辯。
二、按民法第七百六十七條所有人之物上返還請求權，僅對於無權占有人始得主張之
    ；又民法第四百二十五條買賣不破租賃之規定，在使租賃關係對於因繼受取得租
    賃物所有權之受讓人，仍繼續存在，故租賃關係成立後，茍租賃物業經交付，受
    讓人亦不得對於承租人主張無權占有。查原告於八十八年八月十六日，以拍賣方
    式取得坐落台中市○○區○○段一七四地號土地及其上建物所有權 (門牌號碼：
    台中市○○區○○街三七號十六樓之一號，整編前青海路三段二三一巷二號十六
    樓之一，共用部分門牌號碼福瑞街二七巷十二號地下一層之一，整編前青海路三
    段二三一巷一八弄十二號地下一層之一，下稱系爭建物) ，惟系爭建物原所有人
    張登財，因於八十二年間車禍受傷，行動不便，生活起居賴人照料，為使其妹乙
    ○○即被告能就近看顧及收取租金收入，乃於八十三年十二月二十五日將系爭房
    屋含地下一層停車位出租予被告，租賃期間自八十三年十二月二十六日起至一百
    零三年十二月二十五日止，長達二十年，且經交付使用等事實，業據兩造提出權
    利移轉證書、所有權狀、租賃契約書為證，且張登財因嗣後隱瞞上開租賃之事實
    ，向保證責任台中縣豐原市信用合作社辦理抵押貸款，致保證責任台中縣豐原市
    信用合作社之職員陷於錯誤，同意貸款受有損害，亦有本院調閱之台灣台中地方
    法院八十六年度易字第二三九四號刑事案件全卷及判決書足憑，兩造就此復均無
    爭執。依上開說明，本件被告與張登財就系爭建物  (含地下停車位)之租賃關係
    ，縱於租賃物讓與後，對於受讓人即原告即繼續存在，故被告基於租賃關係占有
    系爭建物，即非無權占有。
三、綜上，原告依物上請求權之法律關係提起本訴，請求被告遷讓房屋，即屬無據，
    應予駁回。原告之訴既經駁回，其假執行之聲請亦屬無據，應併予駁回。
四、因本案事證已臻明確，兩造其餘主張陳述及所提之證據，均毋庸再予審酌，附此
    敘明。
五、據上論結，原告之訴為無理由，依民事訴訟法第七十八條，判決如主文。
中      華      民      國    八十九    年      二      月    二十九    日
                                    臺灣臺中地方法院民事第三庭
~B法      官  林慧貞
右為正本係照原本作成
如不服本判決，應於判決送達後二十日內，向本院提出上訴狀。
中      華      民      國    八十九    年      三      月      二      日
~B法院書記官


司法院資訊處製作；財團法人民間司法改革基金會備份。
